臺灣高雄地方法院刑事判決　　　　　100年度交簡上字第206號
上　訴　人
即　被　告　張敏南
上列上訴人即被告因過失傷害案件，不服本院高雄簡易庭民國
100年8月22日100年度交簡字第2032號所為第一審判決（聲請簡
易判決處刑書案號：100年度偵字第1134號、第2493號），提起
上訴，本院管轄之第二審合議庭判決如下：
    主  文
上訴駁回。
張敏南緩刑貳年。
    事實及理由
一、被告上訴意旨略以：上訴人即被告張敏南為車禍肇事次因，
    告訴人騎乘機車行經閃紅燈路口，未依規定停車及讓車，亦
    與有過失，且上訴人業與達成和解，請求從輕量刑，並給予
    緩刑機會等語。
二、本案經本院審理結果，認第一審簡易判決認事用法及量刑均
    無不當，應予維持，並引用第一審判決書記載之事實及理由
    （如附件）。按量刑輕重，係屬事實審法院得依職權自由裁
    量之事項，苟已斟酌刑法第57條各款所列情狀而未逾越法定
    刑度，不得遽指為違法（最高法院72年台上字第6696號、75
    年台上字第7033號判例參照）。又在同一犯罪事實與情節，
    如別無其他加重或減輕之原因，下級審量定之刑，亦無過重
    或失輕之不當情形，則上級審法院對下級審法院之職權行使
    ，原則上應予尊重(最高法院85年度台上字第2446號裁判意
    旨可資參酌) 。原審以被告罪證明確，且符合刑法第62條前
    段自首減刑之要件，並審酌被告超速行駛及行經閃光黃燈路
    口未注意安全小心通過，致撞擊告訴人顏榮欽所騎乘之機車
    ，使告訴人顏榮欽、告訴人即乘客顏漫汶分別受有如附件聲
    請簡易判決處刑書所載之傷勢，惟告訴人顏榮欽騎乘機車行
    經閃紅燈路口，未依規定讓車，亦與有過失，復考量本件雙
    方未能達成和解原因在於告訴人認被告提出之新臺幣10萬元
    之和解金額過低，及被告犯後坦承犯行之態度、高中畢業之
    智識程度等一切情形，適用刑事訴訟法第449條第1項前段、
    第3項、第454條第2項，刑法第284條第1項前段、第55條、
    第62條前段、第41條第1項前段，刑法施行法第1條之1第1項
    、第2項前段規定，量處拘役55日，並諭知易科罰金之折算
    標準，其認事用法並無不當，量刑亦已斟酌刑法第57條所規
    定之一切量刑事由，且所量處之刑度亦無不妥。是被告提起
    本件上訴，請求撤銷原判決，為無理由，應予駁回。
三、末查被告並無犯罪前科，素行尚稱良好，有臺灣高等法院被
    告前案紀錄表1紙在卷可稽，茲念其因一時過失，致罹刑典
    ，且本件上訴後，被告已與告訴人以新臺幣(下同)25萬元達
    成和解，並當場給付18萬元，餘款則分5期給付等情，有本
    院高雄簡易庭100年度雄簡調字第503號調解筆錄影本1份附
    卷可稽，告訴人亦表明懇請本院對被告從輕量刑並惠賜緩刑
    之判決，予被告自新之機會等語，有刑事陳述狀1紙在卷可
    參，諒經此偵、審程序後，被告當能知所警惕，更加注意交
    通安全，信無再犯之虞，本院認前開所宣告之刑以暫不執行
    為適當，爰依刑法第74條第1項第1款之規定，宣告緩刑2年
    ，以啟自新。
據上論斷，應依刑事訴訟法第455 條之1 第1 項、第3 項、第36
8條、第373條，刑法第74條第1項第1款，判決如主文。
本案經檢察官葉逸如到庭執行職務。
中    華    民    國   100    年    11    月    8     日
                  刑事第十四法庭審判長法  官  陳銘珠
                                      法  官  黃政忠
                                      法  官  謝琬萍
以上正本證明與原本無異。
不得上訴。
中    華    民    國   100    年    11    月    8     日
                                      書記官 陳玉娥
附錄本判決論罪科刑之法條
中華民國刑法第284條
因過失傷害人者，處 6 月以下有期徒刑、拘役或 5 百元以下罰
金，致重傷者，處 1 年以下有期徒刑、拘役或 5 百元以下罰金
。
從事業務之人，因業務上之過失傷害人者，處 1 年以下有期徒
刑、拘役或 1 千元以下罰金，致重傷者，處 3 年以下有期徒刑
、拘役或 2 千元以下罰金。